【裁判字號】    89,上易,1094
【裁判日期】    890809
【裁判案由】    傷害
【裁判全文】
臺灣高等法院高雄分院刑事判決                  八十九年度上易字第一九四號
      上  訴  人  台灣高雄地方法院檢察署檢察官
      被      告  乙○○
右上訴人因被告傷害案件，不服臺灣高雄地方法院八十九年度易字第一七一三號中華
民國八十九年五月二十三日第一審判決（起訴案號：臺灣高雄地方法院檢察署八十九
年度偵字第五五七○號），提起上訴，本院判決如左：
      主      文
上訴駁回。
      事      實
一、乙○○於民國八十九年二月三日十時三十分許，在高雄縣鳳山市○○○路五八一
    巷六號一樓，因載送家具欲搭乘電梯之事，與丙○○發生爭執，乙○○不堪被辱
    罵，竟基於普通傷害之故意，出手毆打丙○○，致丙○○因此受有外傷性鼻出血
    、下顎腫脹四×三甲分、背部腫脹二×三甲分等傷害。
二、案經被害人丙○○訴由高雄縣警察局鳳山分局移送臺灣高雄地方法院檢察署檢察
    官偵查起訴。
      理      由
一、右開事實，迭據被告乙○○於警訊、偵查、原審及本院審理中坦承不諱，核與告
    訴人丙○○先後於警訊、偵查、原審及本院指訴之情節相符，並有蔡善教醫院所
    出具之該院（八十九）診字第十五號驗傷診斷書一紙附於警訊卷可資佐證。被告
    雖另辯稱係丙○○先行辱罵，伊才出手毆打丙○○云云，然被告果認告訴人對其
    辱罵已造成其損害，自應循正當之法律途徑以資救濟，其捨此不為，反訴諸暴力
    ，自非法治社會所能容，故縱如被告所言，亦不得憑此將其傷害他人犯行合法化
    、正當化，是其所辯，自無可採。本件事證明確，被告傷害犯行，洵堪認定。
二、被告乙○○僅因搭乘電梯之事，與丙○○發生爭執，竟基於普通傷害之故意，出
    手毆打丙○○，致丙○○受傷，核被告所為，係犯刑法第二百七十七條第一項之
    傷害罪。
三、原審以被告罪證明確，因予適用刑法第二百七十七條第一項、第四十一條，罰金
    罰鍰提高標準條例第一條前段、第二條之規定，並審酌被告未曾受有期徒刑以上
    刑之宣告之前科，有臺灣高等法院被告全國前案紀錄表及臺灣高雄地方法院檢察
    署刑案資料查註紀錄表各一件附卷可稽，係因一時衝動，短於思慮，致觸犯本案
    犯行，其所致告訴人傷害雖非輕微，然其於審理中亦表明願以新臺幣三萬元賠償
    告訴人損害，惟因告訴人要求更高額賠償，始無法達成和解，及其犯後坦承犯行
    ，態度良好等一切情狀，量處拘役四十日，並諭知如易科罰金以三百元折算一日
    之標準，認事用法核無違誤，所處之刑亦屬適當，檢察官上訴意旨，以被告迄今
    未與告訴人和解，足見被告犯後之態度不好，原審卻僅判處被告拘役四十日，量
    刑過輕為由，指摘原判決不當云云。惟查：本案之發生被告與告訴人均有過錯，
    被告因一時衝動而打傷告訴人，犯後深感後悔，於原審審理時亦表明願以新臺幣
    三萬元賠償告訴人之損害，惟因告訴人要求賠償十萬元，始無法達成和解，被告
    並非毫無悔意，參以告訴人所受之傷勢等一切情狀，原審量處被告拘役四十日，
    量刑可謂適中，檢察官上訴，為無理由，應予駁回。
據上論斷，應依刑事訴訟法第三百六十八條，判決如主文。
本案經檢察官林炳雄到庭執行職務。
中    華    民    國        八十九      年      八      月      九      日
                              臺灣高等法院高雄分院刑事第七庭
                                  審判長法官  王光照
  法官  陳朱貴
                                        法官  黃壽燕
右正本證明與原本無異。
不得上訴。
                                      書記官  蘇恒仁
中    華    民    國        八十九      年      八      月      十      日
附錄本判決論罪科刑法條：
刑法第二百七十七條第一項：
  傷害人之身體或健康者，處三年以下有期徒刑，拘役或一千元以下罰金。
                                                                      Ｈ


司法院資訊處製作；財團法人民間司法改革基金會備份。
